臺灣高等法院臺南分院刑事判決
上　訴　人
即　被　告　甲○○
上列上訴人即被告因毒品危害防制條例案件，不服臺灣臺南地方
法院94年度訴字第389號中華民國94年5月18日第一審判決（起訴
案號：臺灣臺南地方法院檢察署93年度毒偵字第2201號），提起
上訴，本院判決如下：
    主      文
上訴駁回。
    事      實
一、甲○○前因施用第二級毒品安非他命（以下簡稱安非他命）
    案件，經觀察、勒戒後，認有繼續施用毒品之傾向，先送強
    制戒治，並由臺灣臺南地方法院檢察署檢察官提起公訴，嗣
    於89年9月28日，經臺灣臺南地方法院以89年度易字第2346
    號判處有期徒刑十一月確定，上開案件並與所犯贓物案件判
    處有期徒刑四月、偽造文書案件判處有期徒刑三月定執行刑
    為有期徒刑一年四月，並與先前所犯竊盜案件假釋殘刑六月
    又二十日接續執行，經縮短刑期後於92年1月30日假釋付保
    護管束出獄，並於92年3月15日保護管束期滿執行完畢，猶
    不知悔改。其於93年4月某日在不詳地點巧遇邱宗彬後，適
    邱宗彬因無金錢可購買安非他命以供施用，遂向曾有情誼之
    甲○○索取安非他命，甲○○明知安非他命係毒品危害防制
    條例第2條第2項第2款所明定之第二級毒品，不得非法轉讓
    ，竟仍基於轉讓安非他命之概括犯意，自93年4月某日起至
    93年6月24日前某日止，於邱宗彬以門號0000000000號行動
    電話撥打甲○○所使用門號0000000000號行動電話，向甲○
    ○索討安非他命時，甲○○便將數量不詳之少量安非他命包
    裝於塑膠袋或紙片上後，雙方再約定在甲○○位於臺南市○
    區○○路587之34號3樓之2住處附近之「全聯福利中心」，
    連續將安非他命無償轉讓予邱宗彬施用，總計次數至少二十
    四次。嗣於93年9月3日13時許，為警持搜索票在甲○○上開
    住所搜索甲○○女友鄭麗珠施用毒品案件相關物證時，查獲
    甲○○所有遺留在上址之安非他命三包(驗餘淨重33.43公克
    )，始輾轉查知上情。
二、案經台南縣警察局佳里分局報請台灣台南地方法院檢察署檢
    察官偵查起訴。
    理      由
一、訊據上訴人即被告固不否認上開扣案毒品為其所有，且門號
    0000000000號行動電話確實為其所使用，惟矢口否認有轉讓
    毒品予邱宗彬之犯行，先辯稱：「我不認識邱宗彬」（見原
    審卷第33頁），後改稱：「我認識在庭之邱宗彬，他的外號
    叫『白虎』，我於87年在監所同一工廠認識的，那時我不知
    道他叫什麼名字，所以檢察官問我有無轉讓安非他命給邱宗
    彬時，我才說不認識，但我沒有轉讓安非他命給邱宗彬」「
    我在93年4月份時有欠邱宗彬錢，邱宗彬那時是打電話向我
    要錢」云云（見原審卷第54,59頁），經查：
  (一)上揭犯罪事實，有證人即被告女友鄭麗珠（見警卷第7-18頁
    ，偵查卷第26-28,31-34,48-50,58-59頁)、查獲警員黃文豪
    及楊順明（見偵查卷第58-59頁)證述屬實，復有查獲時現場
    蒐證照片十七張在卷可稽(見警卷第23-31頁），另有扣案白
    色結晶粉末三包可證(見警卷第19-22頁），而扣案白色結晶
    粉末三包，經內政部警政署刑事警察局依據呈色試驗法、氣
    相層析質譜分析法、核磁共振分析法鑑驗結果，均檢出第二
    級毒品甲基安非他命成分(總淨重33.56公克，共取0.13公克
    鑑驗，總餘33.43公克)，有該局93年12月2日刑鑑字第09301
    95605號鑑驗通知書一份可考 (見偵查卷第61頁)。足認被告
    持有上開毒品確實為第二級毒品安非他命。
  (二)被告固以上開情詞置辯，惟查：
    (1)證人邱宗彬於93年間因連續施用安非他命案件，經原審以
      93年度簡字第2170號刑事簡易判決判處有期徒刑六月，於
      93年10月15日確定，於本案作證時仍在臺灣臺南監獄臺南
      分監執行上開施用毒品案件之刑罰，有臺灣高等法院被告
      前案紀錄表(見原審卷第39-40頁）及上開刑事簡易判決（
      見原審卷第80-82頁)各一份在卷可憑，足認證人邱宗彬於
      上開犯罪事實所載時間確實有連續施用安非他命。
    (2)行動電話門號0000000000號為被告所使用，而行動電話門
      號0000000000號則為證人邱宗彬所使用，此有和信電訊股
      份有限公司0000000000號行動電話基本資料一紙（見原審
      卷第24-25頁)、泛亞電信股份有限公司0000000000號行動
      電話自93年6月1日起至 同年8月31日止之雙向通聯記錄一
      份（外放）可查，此亦為被告及證人所承認（見原審卷第
      32,52頁）。審核上開通聯紀錄，0000000000號與0000000
      000號 二門行動電話，確實於93年6月1日23時37分21秒起
      至同年月24日14時39分18秒止，有密切之通話紀錄，其中
      以門號0000000000號發話至門號0000000000號居多（見外
      放資料，通話型態以MTC表示)，門號0000000000號發話至
      門號0000000000號之次數，則約10餘次（見外放資料，通
      話型態以MOC表示)，足可證明被告與證人邱宗彬於上開犯
      罪事實所載時間，有以 門號0000000000號及000000 0000
      號行動電話相互頻繁通話。
    (3)證人邱宗彬於原審審理時證稱：「我在87年在臺南看守所
      （臺灣臺南監獄臺南分監）執行施用毒品案件時，就認識
      甲○○，那時我們在不同舍房，但是同樣在第六工場做髮
      夾，我是在中午休息時間聊天看電視時跟甲○○認識的。
      89年時我曾借錢給甲○○過，後來我出所後都沒有跟甲○
      ○聯絡，是在93年4月份在路上碰到 甲○○，才又聯絡。
      那時我又開始施用安非他命，因為我沒有錢，就問甲○○
      有無安非他命，甲○○說他有在吸食，後來我就打上開手
      機至甲○○使用的手機，向甲○○要安非他命，因為87年
      我們在臺灣臺南監獄臺南分監時很談得來，甲○○便跟我
      約定地點後，再將安非他命拿到臺南市○區○○路附近，
      將安非他命用塑膠袋或是紙裝起來交給我。我大約從93年
      4月到5月份向甲○○要過約20次，6月份 大概要過4至5次
      ，但不是每次打電話給甲○○都要得到，而且每次要的份
      量都只有一點點，可以吸七、八口，如果用新臺幣（下同
      ）500元買的量，大約可以吸二十口，而且500元的量都是
      一次吸完。那段時間我沒有跟其他人買過安非他命，也沒
      有跟甲○○買，最後在6月24日 打電話給甲○○要安非他
      命沒有要到，後來知道 甲○○在93年6月底去執行了，我
      才打電話再跟鄭麗珠（甲○○女友）要過二次。」等語（
      見原審卷49－54頁）。而證人上開證詞有關向被告取得安
      非他命之起迄時間、與被告之聯絡方式、被告願意給予安
      非他命之緣由、取得安非他命之地點、數量及可供施用之
      次數、無法向被告取得安非他命改向被告女友索取等情，
      核與其在偵查中經具結所為之證詞相符（見偵查卷第65-6
      8,71-72,82-84頁)；此外證人與被告同在臺灣臺南監獄臺
      南分監執行期間，確實未曾在 同一舍房，只有自87年9月
      起至88年6月期間同時配屬在 第六工場作業，有臺灣臺南
      監獄臺南分監94年4月22日南所分監文戒字第09400013987
      號函文所附被告及證人戒護資料表及被告在監期間同舍房
      人員清冊各一份可查 (見原審卷第63-79)。因此，證人邱
      宗彬上開證詞內容真實性及一致性暨其個人之憑信性，確
      實有據，自可採信。
    (4)綜合上開證據資料，已可證明被告確實有於犯罪事實所載
      時間及地點，連續轉讓安非他命予邱宗彬。被告先否認不
      認識邱宗彬，實不足採。雖被告事後翻異其詞，改稱認識
      邱宗彬，與邱宗彬聯絡是因為 93年4月時因欠邱宗彬錢，
      被邱宗彬要債云云（見原審卷第59頁，被告事後又隨口改
      稱可能是89年所借），惟雙方有債務糾紛乃89年間之事，
      被告上開辯解，顯係張冠李戴，於聽取證人證詞後所配合
      捏造之虛詞，且邱宗彬當時根本沒錢購買安非他命，自無
      餘力可貸予被告金錢。其次，如邱宗彬係設詞誣陷被告，
      自可偽稱係向被告購買安非他命即可，何需僅稱安非他命
      乃被告無償轉讓，又佐以證人上開證詞之真實性、一致性
      及憑信性，可認邱宗彬並非刻意陷害被告。再者，被告其
      後又稱其於93年4,5月間一次購買三十幾公克 安非他命，
      全係供其個人施用，施用完畢後又於5月底 購買本次扣案
      之安非他命(總淨重33.56公克），亦為供其個人施用云云
      （見原審卷第57－58頁），然查，毒品久用成癮者對藥物
      產生耐藥性，其程度因個人體質、使用頻率與接觸時間之
      長短而異，可使其致死劑量雖可增至數倍或十倍以上，但
      甲基安非他命每日 正常使用劑量從2.5至25毫克之間，其
      最低致死劑量為1公克，此有 行政院衛生署管制藥品管理
      局93年10月1日管檢字第0930009353號函文一件可稽(見原
      審卷第83頁），以被告所言換算其每日最低施用劑量，雖
      不致死，其因服用過量，即可能產生易怒、具攻擊性、迷
      幻、恐懼、自我傷害、甚至昏迷、噁心、嘔吐、腹部痙攣
      疼痛等不適反應，此與安非他命成癮者係享受其提神、振
      奮、欣快感、自信、滿足感等效果，迥然不同 (同局93年
      12月12日管宣字第0930012251號函及90年12月4日 管檢字
      第100412號函文可查，見原審卷第84－90頁），而安非他
      命成癮者絕不可能係為尋求不適反應，才施用安非他命，
      足見被告所辯稱施用安非他命之劑量，用以證明其並無轉
      讓安非他命予他人之理，亦無憑據，洵不足採。末查，被
      告自86年迄今已有多次施用毒品前科，有臺灣高等法院被
      告前案紀錄表可考（見原審卷第4-18頁），可認其確實明
      知安非他命乃違禁物品，其連續轉讓予邱宗彬多次，自具
      有主觀不法犯意。
  (三)綜上所述，本案事證明確，被告甲○○犯行應堪認定。
二、論罪科刑：
  (一)按安非他命係毒品危害防制條例第 2條第2項第2款所明定之
    第二級毒品。核被告所為，係違反同條例第8條第2項之轉讓
    第二級毒品罪。其持有安非他命後進而轉讓他人，先前之持
    有行為，為嗣後之轉讓行為所吸收，不另論罪。又被告多次
    轉讓安非他命犯行，時間緊接，構成要件相同，且係基於概
    括犯意反覆為之，為連續犯，應依刑法第56條之規定論以一
    罪，並加重其刑。另被告前因施用毒品、贓物、偽造文書等
    案件，分別經法院判處有期徒刑十一月、四月、三月確定，
    經定執行刑為有期徒刑一年四月，並與先前所犯竊盜案件假
    釋殘刑接續執行，經縮短刑期後於92年 1月30日假釋付保護
    管束出獄，並於92年 3月15日保護管束期滿執行完畢，有臺
    灣高等法院被告前案紀錄表一份在卷可憑（見原審卷第9-10
    頁），其受有期徒刑之執行完畢，五年以內再犯本件有期徒
    刑以上之罪，為累犯，依刑法第47條之規定遞加重其刑。至
    於毒品危害防制條例第8條第6項固規定：「轉讓毒品達一定
    數量者，加重其刑至二分之一，其標準由行政院定之。」而
    行政院於93年1月7日訂定「轉讓持有毒品加重其刑之數量標
    準」，其第2條第1項第2款、第2項則規定：「轉讓第二級毒
    品淨重達十公克以上者，加重其刑至二分之一。所稱淨重，
    指除去包裝後之毒品重量。」惟查本件被告連續轉讓予邱宗
    彬之次數雖至少二十四次，但因每次轉讓數量至多僅能施用
    七至八口，與平時販賣每包500元可一次吸食二十餘口 之數
    量並不相當，而前開函文亦稱甲基安非他命每日正常使用劑
    量從2.5至25毫克之間，以此推算亦不超過十公克之數量（
    2.5-25x24=60-600毫克），本於罪疑惟輕原則，無從認定被
    告轉讓安非他命予邱宗彬之數量已達淨重十公克以上，自不
    能再以上開規定更加重其刑，併此敘明。
  (二)原審適用毒品危害防制條例第8條第2項、第18條第1項前段
    ，刑法第11條前段、第56條、第47條之規定，並參酌被告自
  　86年起沾染毒品，受有多次觀察、勒戒及強制戒治之保安處
    分及刑罰制裁，仍不知端正行為，竟將所施用之安非他命連
    續轉讓予邱宗彬，擴大戕害安非他命危害人群之範圍，足見
    被告輕忽法律，尚無悛悔之心等犯罪動機、目的、手段及所
    生危害，且被告於審理時一再矯詞否認犯行，犯後態度不能
    認為良好等一切情狀，量處有期徒刑二年六月，以資懲儆。
  　並以扣案安非他命三包(驗餘淨重33.43公克），為查獲之第
    二級毒品，係違禁物，應依 毒品危害防制條例第18條第1項
    前段之規定，沒收銷燬之等情。本院經核其認事用法，均無
    不當，量刑亦稱妥適。被告上訴意旨，猶執前詞，否認犯罪
    ，為無理由，應予駁回。
據上論結，應依刑事訴訟法第368條，判決如主文。
本案經檢察官李傳來到庭執行職務。
中　　華　　民　　國　　94　　年　　9 　　月　　21　　日
                  刑事第五庭　  審判長法　官　楊明章
                                      法　官　戴勝利
                                      法　官　顏基典
以上正本證明與原本無異。
如不服本判決，應於收受本判決後十日內向本院提出上訴書狀。
其未敘述上訴理由者並得於提起上訴後十日內向本院補提理由書
狀（均須按他造當事人之人數附繕本）「切勿逕送上級法院」。
　　　　　　　　　　　　　　　　　　　書記官　呂嘉文
中　　華　　民　　國　　94　　年　　9 　　月　　22　　日
【附錄】本判決論罪科刑法條：
毒品危害防制條例第8條第2項
轉讓第二級毒品者，處 6 月以上 5 年以下有期徒刑，得併科新
臺幣70萬元以下罰金。
